【裁判字號】    98,訴,1192
【裁判日期】    981016
【裁判案由】    毒品危害防制條例
【裁判全文】
臺灣臺北地方法院刑事判決              98年度訴字第1192號
公  訴  人  臺灣臺北地方法院檢察署檢察官
被      告  甲○○
                  （現另案在臺灣臺北監獄臺北分監執行中）
上列被告因違反毒品危害防制條例案件，經檢察官提起公訴（98
年度毒偵字第1042號），被告於本院準備程序進行中就被訴事實
為有罪之陳述，由本院合議庭裁定由受命法官獨任以簡式審判程
序審理，判決如下：
    主  文
甲○○施用第一級毒品，累犯，處有期徒刑玖月，扣案第一級毒
品海洛因壹包（驗餘淨重零點壹參貳肆公克）沒收銷燬，包裝袋
伍個及磅秤壹個沒收；又施用施用第二級毒品，累犯，處有期徒
刑陸月，扣案第二級毒品甲基安非他命壹包（驗餘淨重零點參參
伍捌公克）沒收銷燬，包裝袋壹個沒收。應執行有期徒刑壹年壹
月，扣案第一級毒品海洛因壹包（驗餘淨重零點壹參貳肆公克）
、第二級毒品甲基安非他命壹包（驗餘淨重零點參參伍捌公克）
均沒收銷燬，包裝袋陸個及磅秤壹個均沒收。
    事  實
一、甲○○前於民國89年間因施用毒品案件，分經臺灣板橋地方
    法院以89年度毒聲字第1814號、89年度毒聲字第5254號裁定
    送觀察、勒戒後，均認無繼續施用毒品之傾向，而先後於89
    年3月4日、89年9月22日執行完畢釋放出所，並由臺灣板橋
    地方法院檢察署檢察官以89年度毒偵字第1989號、第5803號
    、第5970號及臺灣臺北地方法院檢察署檢察官以89年度毒偵
    字第1596號為不起訴處分確定。其又因施用毒品案件，經臺
    灣板橋地方法院以90年度毒聲字第465號裁定令入戒治處所
    施以強制戒治，再經同法院以90年度毒聲字第3418號裁定停
    止戒治，所餘戒治期間付保護管束，而於90年9月7日停止處
    分另執行他案刑期，後於91年3月1日戒治期滿執行完畢；該
    次施用毒品之犯行，則經同法院以90年度易字第1044號案件
    判處有期徒刑4月確定。又因施用毒品案件，經臺灣板橋地
    方法院分別以95年度簡字第4167號、96年度訴字第10 34 號
    判處有期徒刑5月、8月、5月確定，嗣經減為有期徒刑2月15
    日、4月、2月15日，應執行有期徒刑8月確定，於97年6 月
    14日執行完畢。
二、甲○○仍不知悔改，分別基於施用第一級毒品海洛因、第二
    級毒品甲基安非他命之犯意，於98年3月19日16時許，在臺
    北縣新店市○○路110巷51號住處，分別以捲菸之方式，施
    用第一級毒品海洛因1次；以置入玻璃球內燒烤之方式，施
    用第二級毒品甲基安非他命1次。嗣因另案遭通緝，於同日
    22時10分許，為警在臺北縣新店市○○路110巷47號地下室
    逮捕，當場扣得海洛因1包（驗餘淨重0.1324公克）、甲基
    安非他命1包（驗餘淨重0.3358公克），並扣得其所有供分
    裝海洛因所用之分裝袋4個及磅秤1個。
二、案經臺北縣政府警察局新店分局報請臺灣臺北地方法院檢察
    署檢察官偵查起訴。
    理  由
一、本件被告甲○○所犯施用第一級毒品及第二級毒品罪，非死
    刑、無期徒刑、最輕本刑三年以上有期徒刑之罪，亦非高等
    法院管轄之第一審案件，其於本院準備程序進行中，就被訴
    事實為有罪之陳述，經告知簡式審判之旨，並聽取檢察官、
    被告之意見後，本院合議庭裁定由受命法官獨任進行簡式審
    判程序，合先敘明。
二、前開事實，已據被告於警詢、偵查、本院準備程序及審理時
    坦承不諱，而被告經警查獲時所採集之尿液，經送鑑定結果
    確分別呈鴉片類、安非他命類陽性反應，有臺灣檢驗科技醫
    藥股份有限公司98年4月8日濫用藥物檢驗報告附卷可稽。而
    扣案之米黃色透明結晶塊1包（驗餘淨重0.3358公克），米
    黃色粉末1包（驗餘淨重0.1324公克），經警送交通部民用
    航空局航空醫務中心檢驗結果，分別檢出甲基安非他命、海
    洛因成分，有交通部民用航空局航空醫務中心航藥鑑字第09
    82060號毒品鑑定書在卷可按。此外並有並有分裝袋4個及磅
    秤1個扣案可佐。綜上證據，足認被告之自白與事實相符，
    事證明確，其犯行堪以認定。
三、核被告所為，係犯毒品危害防制條例第10條第1項施用第一
    級毒品罪、同條第2項施用第二級毒品罪。被告施用海洛因
    、甲基安非他命前後持有海洛因、甲基安非他命之低度行為
    ，應分別為施用之高度行為所吸收，不另論罪。被告所犯之
    上述2罪，犯意各別，行為互異，應分別論罪，合併處罰。
    又被告有事實欄所載論罪科刑及刑之執行，有臺灣高等法院
    被告前案紀錄表附卷可稽，其受徒刑之執行完畢，5年以內
    故意再犯有期徒刑以上之本罪，為累犯，應依法加重其刑。
    爰審酌被告已有毒品前科，經過戒治，猶不知戒除施用毒品
    惡習，抗拒毒品之意志力薄弱，所生自我戕害之結果、犯罪
    後能坦承犯行等一切情狀，分別量處如主文所示之刑，並定
    其應執行刑。扣案之海洛因（驗餘淨重0.1324公克）、甲基
    安非他命（驗餘淨重0.3358公克）分屬查獲之第一級、第二
    級毒品，不問屬於被告與否，應依毒品危害防制條例第18條
    第1項前段之規定，沒收銷燬之。至於包裹上開毒品之包裝
    袋各1個，並非不可與毒品分離，為毒品之外包裝，係用於
    包裹毒品，防止其裸露、潮溼，便於攜帶，且自被告身上查
    獲為被告所有，自應依刑法第38條第1項第2款規定宣告沒收
    。另扣案之分裝袋4個及磅秤1個係被告所有供分裝以施用海
    洛因所用之物，亦應依刑法第38條第1項第2款規定宣告沒收
    。
據上論斷，應依刑事訴訟法第273條之1第1項、第299條第1項前
段，毒品危害防制條例第10條第1項、第2項、第18條第1項前段
，刑法第11條前段、第47條第1項、第51條第5款、第38條第1項
第2款，判決如主文。
本案經檢察官文家倩到庭執行職務
中    華    民    國    98    年    10    月    16    日
                  刑事第十五庭  法  官  廖紋妤
上正本證明與原本無異。
如不服本判決應於收受送達後10日內向本院提出上訴書狀，並應
敘述具體理由；其未敘述上訴理由者，應於上訴期間屆滿後20日
內向本院補提理由書（均須按他造當事人之人數附繕本）「切勿
逕送上級法院」。
                                書記官  周小玲
中    華    民    國    98    年    10    月    19    日
附錄本案論罪法條：
毒品危害防制條例第10條
施用第一級毒品者，處 6 月以上 5 年以下有期徒刑。
施用第二級毒品者，處 3 年以下有期徒刑。


司法院資訊處製作；財團法人民間司法改革基金會備份。
